【裁判字號】    98,交聲,3688
【裁判日期】    981009
【裁判案由】    聲明異議
【裁判全文】
臺灣臺中地方法院交通事件裁定        98年度交聲字第3688號
原處分機關  交通部公路總局臺中區監理所臺中市監理站
異  議  人  甲○○
即受處分人
上列異議人即受處分人因違反道路交通管理處罰條例案件，對於
交通部公路總局臺中區監理所臺中市監理站民國98年9月3日所為
之裁決（裁監稽違字第裁61-HD0000000號違反道路交通管理事件
裁決書），聲明異議，本院裁定如下：
    主    文
異議駁回。
    理    由
一、原處分機關略以：異議人即受處分人甲○○（以下稱受處分
    人）於民國（下同）98年1月17日21時20分許，騎乘車牌號
    碼JQN-157號重型機車，途經臺中縣清水鎮○○路與明德路
    口處，因「闖紅燈、行駛三民路東往西直行」之違規，經臺
    中縣警察局清水分局清水派出所員警攔停，以中縣警交字第
    HD0000000號舉發違反道路交通管理事件通知單舉發。原處
    分機關於98年9月3日以裁監稽違字第裁61-HD0000000號裁決
    書，依違反道路交通管理處罰條例第53條第1項、第63條第1
    項第3款，處罰鍰新台幣（下同）4千5百元，並記違規點數3
    點，逾期則依裁決書處罰主文規定裁處，於法並無不合等語
    。
二、受處分人則以：三民路段紅燈路口間距長達100公尺，且警
    察又距綠燈100多公尺處值勤，值勤員警是否誤判。原欲繳
    罰鍰因沒錢未繳，不料送裁決所後又增加罰鍰金額，舉發單
    位本應通知違規人何時應繳罰鍰之日期後再行移送裁決所，
    才使人心服口服，為此聲明異議云云。
三、按汽車駕駛人駕駛汽車，應遵守道路交通標誌、標線、號誌
    之指示，道路交通安全規則第90條前段定有明文。次按「圓
    形紅燈」之行車管制號誌係表示禁止車輛通行，並不得超越
    停止線或進入路口，道路交通標誌標線號誌設置規則第206
    條第1項第5款定有明文。再按汽車駕駛人，行經有燈光號誌
    管制之交岔路口闖紅燈者，處新臺幣1千8百元以上5千4百元
    以下罰鍰；又汽車駕駛人有道路交通管理處罰條例第53條第
    1項之情形者，除依原條項處罰鍰外，並記違規點數3點，道
    路交通管理處罰條例第53條第1項、第63條第1項第3款分別
    定有明文。另依違反道路交通管理事件統一裁罰基準及處理
    細則第2條第2項之違反道路交通管理事件統一裁罰基準表規
    定，違反道路交通管理處罰條例第53條第1項汽車駕駛人行
    經有燈光號誌管制之交岔路口闖紅燈，逾越應到案期限60日
    以上繳納罰鍰或逕行裁決處罰者，處4千5百元罰鍰。
四、經查：
  (一)本件受處分人於上開時間，駕駛車牌號碼JQN-157號重型機
    車，途經臺中縣清水鎮○○路與明德路口處，因「闖紅燈、
    行駛三民路東往西直行」之違規，經臺中縣警察局清水分局
    清水派出所員警以中縣警交字第HD0000000號舉發違反道路
    交通管理事件通知單當場舉發，並由受處分人親自簽收。原
    處分機關遂於98年9月3日以裁監稽違字第裁61-HD0000000號
    裁決書，以「駕車行經有燈光號誌管制之交岔路口闖紅燈」
    之違規事實，裁處受處分人違反道路交通管理處罰條例第53
    條第1項、第63條第1項第3款，處罰鍰4千5百元，並記違規
    點數3點，逾期則依裁決書處罰主文規定裁處等情，此有臺
    中縣警察局中縣警交字第HD0000000號舉發違反道路交通管
    理事件通知單、交通部公路總局臺中區監理所臺中市監理站
    裁監稽違字第裁61-HD0000000號違反道路交通管理事件裁決
    書影本各1紙附卷可稽。且受處分人駕駛上開重型機車闖紅
    燈之事實，業據證人即舉發之臺中縣警察局清水分局清水派
    出所員警乙○○到庭具結證稱：本件由伊舉發。當時伊與警
    員吳志猛一起駕駛巡邏車執行巡邏勤務，執行巡邏勤務時有
    由勤務中心無線電告知就近選定路口執行三十分鐘交通稽查
    取締交通違規，伊等巡邏車當時是停在受處分人路口紅綠燈
    過後約106公尺的三民路路旁（庭呈現場路口照片附卷），
    當時伊等二人都有看到受處分人騎乘機車由大雅往清水方向
    直行闖紅燈，該路口從紅燈停等線到對向反光棒約100公尺
    左右，伊等攔停的地方約106公尺，受處分人確實是闖紅燈
    。該路口是丁字路口，受處分人行車方向沒有叉路，如所繪
    路線圖。伊等事後有多次再去查看，對向的紅綠燈燈號與伊
    等所看到的燈號是一致的，該路口的燈號是普通二時相燈號
    ，即直行（清水往大雅或大雅往清水）為綠燈時，三民路雙
    向車道均為綠燈，僅有丁字路（沙鹿往三民路之丁字路口）
    是紅燈等語，並提出現場照片2張及現場位置圖附卷可憑；
    參以舉發之執勤員警係依法執行公權力，與受處分人素無宿
    怨，衡情應無構陷誣攀，羅織交通違規之理，足見證人乙○
    ○之上開證詞，應可採信，則受處分人於上開時間，駕駛車
    牌號碼JQN-157號重型機車，途經臺中縣清水鎮○○路與明
    德路口處，確有直行闖紅燈之違規情事無疑，是受處分人辯
    以未闖紅燈云云，無非事後卸責之詞，不足採信。
  (二)查本件執勤警員因於上開時地發現受處分人有前開違規行為
    當場攔檢舉發，通知單通知聯已當場交付受處分人收受，且
    受處分人在聲明異議狀內亦承認其有簽收之情事，則受處分
    人已收受該通知單而完成送達，舉發單位自無須再將舉發通
    知單郵寄予受處分人甚為明確。且觀前揭舉發通知單，其應
    到案日期欄明確記載「98年2月1日前」，其左上方舉發員警
    亦有勾填「得採網際網路、語音轉帳、郵繳或向委託代收之
    機構繳納罰鍰」，是該舉發單關於應到案日期、罰鍰繳納方
    式之教示事項業經記載明確，受處分人既已親自簽收該舉發
    通知單，應知可不待裁決，自行依舉發通知單上記載之繳款
    方式繳納罰款結案，自不得諉為不知。故受處分人相關申訴
    權利或得以繳納最低金額罰鍰結案之利益，均未受到限制，
    是受處分人辯以未通知其何時應繳納罰鍰之日期云云，自不
    足採。
  (三)從而，受處分人於上揭時、地之上開違規事實經員警當場舉
    發，且親自簽名收受違反道路交通管理事件通知單，竟未於
    應到案日期前繳納罰鍰，亦無就不服舉發事實向應到案機關
    陳述意見，逾越應到案期限60日以上，原處分機關交通部公
    路總局臺中區監理所臺中市監理站援引首揭規定，裁處受處
    分人罰鍰4千5百元，並記違規點數3點，逾期則依裁決書處
    罰主文規定裁處，於法並無違誤或不當之處。本件受處分人
    之異議為無理由，應予駁回。
五、據上論斷，應依道路交通管理處罰條例第87條第2項、道路
    交通案件處理辦法第19條，裁定如主文。
中    華    民    國    98    年    10    月    9     日
                  刑事第九庭    法  官  朱光國
上正本證明與原本無異。
如不服本裁定，應於送達後五日內，向本院提出抗告狀。
                                書記官  張孝妃
中    華    民    國    98    年    10    月    9     日


司法院資訊處製作；財團法人民間司法改革基金會備份。
